# 请教陈版关于高管境外薪酬的分配归属

提问人：夜未眠 时间：2021-11-23 19:14:03
陈版您好，A公司是一家拟上市公司，旗下有B、C、D三家子公司，其有一新加坡的母公司（合并报表范围外的）， 2021 年前A将一部分货物打 95折卖给新加坡的母公司，母公司再向终端客户销售， 2021 年开始A公司将新加坡母公司这一块贸易业务转到其新成立的香港子公司D开展。
A公司的总经理王某，同时是整个集团的总经理、财务总监，其 2020 年总薪酬 800 万元，其中在A公司发放薪酬 200 万，剩余 600 万在新加坡的母公司发放， 2021 年之后其大部分薪酬在香港公司发放，A公司也只是发放小部分。请问，针对王某在新加坡母公司的薪酬是否需要纳入A公司个别报表中来？或者按照一定比例在A、B、C、D四家公司分配？后续在香港发放的薪酬是否也应该参照上述方法进行分配呢？

回答人：chenyiwei
王某在集团内多家公司领取薪酬，应将这些薪酬作为一个整体，根据其向集团内各任职企业提供服务的相对比例（即受益比例）进行分配，各企业相应确认管理费用。后续在香港发放的薪酬也按照这一原则处理。